臺灣臺北地方法院刑事判決　　　　　　　95年度訴字第2046號
公　訴　人　臺灣臺北地方法院檢察署檢察官
被　　　告　丙○○
　　　　　　　　　　（另案在臺灣臺北監獄臺北分監執行中）
上列被告因偽造文書等案件，經檢察官提起公訴（九十五年度偵
字第一九六二三號），被告於本院準備程序中就被訴事實為有罪
之陳述，經告知簡式審判程序之旨，並聽取公訴人及被告之意見
後，本院合議庭認為適宜由受命法官獨任進行簡式審判程序而裁
定改由受命法官獨任進行簡式審判程序審理，判決如下：
    主  文
丙○○竊盜，累犯，處有期徒刑伍月。又行使偽造私文書，足以
生損害於他人，累犯，處有期徒刑肆月。信用卡簽帳單特約商店
存根聯上偽造之「乙○○」署押壹枚及信用卡簽帳單持卡人存根
聯壹張均沒收。又竊盜，累犯，處有期徒刑肆月。有期徒刑部分
應執行有期徒刑拾壹月。
    事  實
一、丙○○有違反麻醉藥品管理條例、違反毒品危害防制條例、
    護照條例案件等前科，於民國九十四年間，因犯贓物罪，經
    臺灣板橋地方法院以九十四年度簡字第三九四八號簡易判決
    判處有期徒刑三月確定，於九十五年三月二十三日縮刑期滿
    ，同年月二十四日因徒刑執行完畢出監。於九十四年間，因
    犯贓物罪，經臺灣板橋地方法院以九十四年度簡字第五八三
    四號簡易判決判處有期徒刑六月確定，於九十五年間，復因
    犯竊盜罪，經臺灣板橋地方法院以九十五年度簡字第九三號
    簡易判決判處有期徒刑四月，嗣經該院合議庭以九十五年度
    簡上字第二九四號案件受理後因丙○○撤回上訴而確定，於
    九十五年間，再因違反毒品危害防制條例案件，經本院以九
    十五年度簡字第一三四五號簡易判決判處有期徒刑三月確定
    ，上開三案件並經本院以九十五年度聲字第二三二四號裁定
    定應執行刑有期徒刑一年確定（現在臺灣臺北監獄臺北分監
    執行中，指揮書執畢日期為九十六年九月一日）。丙○○於
    九十五年間，又因犯業務侵占罪，經臺灣士林地方法院以九
    十五年度易字第四○七號判決判處有期徒刑八月，嗣經臺灣
    高等法院以九十五年度上易字第二三二一號案件受理後因丙○○撤回上訴而確定，並接續前開有期徒刑一年刑期後執行
    （徒刑起算日期為九十六年九月二日，指揮書執畢日期為九
    十七年五月一日）。
二、丙○○因入不敷出缺錢花用，於九十五年八月十九日上午十
    時三十分許，在臺北市大安區○○○路二三○號Ｂ１「太子
    城三溫暖」內，竟基於意圖為自己不法所有之犯意，趁乙○○熟睡未及注意之際，先徒手竊取置放於乙○○身旁，由乙○○所使用之置物櫃鑰匙，繼而持該鑰匙開啟乙○○所使用
    之置物櫃，竊取其內乙○○所有之皮包、現金新臺幣（下同
    ）一萬元、金融卡、中國信託商業銀行信用卡（卡號為00
    00000000000000號）、國民身分證、全民健
    康保險卡、手機、太子城三溫暖優待券、衣服一套及鞋子一
    雙等物，得手後旋即離開該處。丙○○並將上開皮包、金融
    卡、國民身分證、全民健康保險卡、手機、衣服一套等物棄
    置於某不詳公園處，現金則花用完畢。
三、丙○○基於意圖為自己不法所有及行使偽造私文書之犯意，
    持其竊得之上開乙○○中國信託商業銀行信用卡，於九十五
    年八月十九日上午十時四十三分許，至臺北縣永和市○○路
    三十一號一樓沅麒金銀珠寶店（該店之負責人為何國義）刷
    卡簽帳消費購買價值五千一百元之金戒指，並在該直式信用
    卡簽帳單（一式二聯，非複寫式，一聯為特約商店存根聯，
    另一聯為持卡人存根聯）特約商店存根聯上持卡人簽名欄內
    ，冒用乙○○名義偽簽「乙○○」署押一枚而偽造不實之簽
    帳單私文書後，繼之持該簽帳單交還該珠寶店內不知情之成
    年店員加以行使核對並留存（店員並將信用卡簽帳單持卡人
    存根聯交由丙○○收執），以表示「乙○○」同意依據與發
    卡銀行合約條件，按簽帳單金額付款予發卡銀行之意思，致
    該特約商店之店員陷於錯誤，誤信其為「乙○○」本人而接
    受其簽帳消費，並交付其所購買之金戒指一枚，足以生損害
    於中國信託商業銀行、財團法人聯合信用卡處理中心對於信
    用卡客戶管理之正確性及沅麒金銀珠寶店暨乙○○，丙○○
    旋並將該信用卡棄置於某不詳公園處。
四、丙○○於九十五年九月一日十二時至同日十三時三十分前之
    某時（起訴書誤載為同日十四時三十分許，應予更正）許，
    在上開「太子城三溫暖」內，意圖為自己不法之所有，趁甲○○熟睡未及注意之際，先徒手竊取置放於甲○○身旁，由
    甲○○所使用之置物櫃鑰匙，繼持該鑰匙開啟甲○○所使用
    之置物櫃，竊取其內甲○○所有之衣服一件、背包一只、金
    項鍊一條、金戒指一只、ＮＯＫＩＡ廠牌手機一支、郵局存
    摺一本、鑰匙一串及現金七十三元，得手後於同日十三時三
    十分許欲行離去，丙○○並身著其所竊取之甲○○衣服且持
    上開乙○○掛失之優待券結帳使用之際，為該三溫暖員工徐
    朝煥察覺有異而於十四時二十五分許報警處理，經警徵得丙○○同意後執行搜索，當場在丙○○身上查獲並扣得其所竊
    取之甲○○背包一只（其內有甲○○所有之金項鍊一條、金
    戒指一只、ＮＯＫＩＡ廠牌手機一支、郵局存摺一本、鑰匙
    一串、現金七十三元及乙○○所有之太子城三溫暖優待券五
    張等物）。
五、案經乙○○、甲○○訴請臺北市政府警察局大安分局報請臺
    灣臺北地方法院檢察署檢察官偵查起訴後，因丙○○於本院
    準備程序中就被訴事實為有罪之陳述，本院合議庭認為適宜
    由受命法官獨任進行簡式審判程序而裁定改由受命法官獨任
    進行簡式審判程序審理。
    理  由
一、上開事實，業據被告丙○○於警詢、偵訊及本院審理中自白
    不諱，核與證人即告訴人乙○○、甲○○證述情節相符，復
    經證人即太子城三溫暖員工徐朝煥證述在卷，又有贓物認領
    保管單、照片列印資料、太子城三溫暖優待券影本、太子城
    三溫暖帳單影本、簽帳單影本及財團法人聯合信用卡處理中
    心九十六年一月十六日（九六）聯卡會計字第○九六○六○○○一七號函暨檢附之交易簽帳單資料等在卷可查，是被告
    之任意性自白顯與事實相符。本案事證正確，被告犯行堪以
    認定，應予依法論科。
二、被告基於意圖為自己不法所有及行使偽造私文書之犯意，持
    上開竊得之證人乙○○所有之中國信託商業銀行信用卡，於
    如事實欄三所載之時間、地點刷卡簽帳消費購買金戒指，並
    在該直式信用卡簽帳單（一式二聯，非複寫式，一聯為特約
    商店存根聯，另一聯為持卡人存根聯）特約商店存根聯上持
    卡人簽名欄內，冒用證人乙○○名義偽簽「乙○○」署押一
    枚而偽造不實之簽帳單私文書後，繼之持該簽帳單交還該珠
    寶店內不知情之成年店員加以行使核對並留存（店員並將持
    卡人存根聯交由被告收執），以表示「乙○○」同意依據與
    發卡銀行合約條件，按簽帳單金額付款予發卡銀行之意思，
    致該特約商店之店員陷於錯誤，誤信其為「乙○○」本人而
    接受其簽帳消費，並交付其所購買之金戒指一枚，足以生損
    害於中國信託商業銀行、財團法人聯合信用卡處理中心對於
    信用卡客戶管理之正確性及沅麒金銀珠寶店暨證人乙○○。
    核被告所為，係犯刑法第三百二十條第一項之竊盜罪、同法
    第二百十六條、第二百十條之行使偽造私文書罪及第三百三
    十九條第一項之詐欺取財罪。被告在信用卡簽帳單上偽造署
    押之行為，為偽造私文書之部分行為，不另論罪。又偽造私
    文書後復持以行使，偽造私文書之低度行為應為行使偽造私
    文書之高度行為所吸收，亦不另論罪。其以一行為行使偽造
    私文書及詐欺取財之犯行，為一行為同時觸犯數罪名之想像
    競合犯，應依刑法第五十五條之規定，從一重依刑法二百十
    六條、第二百十條之行使偽造私文書罪處斷。再被告於九十
    四年間，因犯贓物罪，經臺灣板橋地方法院以九十四年度簡
    字第三九四八號簡易判決判處有期徒刑三月確定，於九十五
    年三月二十三日縮刑期滿，同年月二十四日因徒刑執行完畢
    出監，有臺灣高等法院被告前案紀錄表在卷可按，其受徒刑
    之執行完畢，五年以內故意再犯有期徒刑以上之罪，為累犯
    ，應依刑法第四十七條第一項之規定，加重其刑。又其所犯
    上開二竊盜罪及一行使偽造私文書罪，犯意各別，應予分論
    併罰。爰審酌被告之前科素行、犯罪動機、目的、手段、所
    竊得之財物價值、對社會治安所造成之危害，僅返還部分竊
    得財物予告訴人乙○○，又已將其所竊得之財物全數返還予
    告訴人甲○○、盜刷信用卡對告訴人乙○○所造成之損失、
    生活狀況、智識程度暨犯罪後坦承犯行，態度良好，頗有悔
    意等一切情狀，就其所犯之二次竊盜罪及行使偽造私文書罪
    部分各量處如主文所示之刑，並定其應執行之刑，以示懲儆
    。
三、再公訴人雖認被告前已多次犯竊盜罪，甫執行完畢，又再犯
    竊盜等罪足見被告具有犯罪之習慣，仍不思改過遷善，其品
    性惡劣，僅藉刑之執行實不足以徹底根絕惡性，請依竊盜犯
    贓物犯保安處分條例第三條第一項第一款之規定，併予諭知
    應於刑之執行前令入勞動場所強制工作云云。然查，竊盜犯
    贓物犯保安處分條例第二條第四項規定：「應執行之刑未達
    一年以上者，不適用本條例。」，從而十八歲以上之竊盜犯
    或贓物犯，縱有犯罪之習慣，如果其應執行之刑未達一年以
    上者，不得適用本條例宣告強制工作處分，亦即法院審理竊
    盜或贓物案件，必判處被告應執行之刑期達一年以上者，始
    得依上開條例諭知強制工作之保安處分（最高法院八十三年
    度臺非字第四、一三、一四號、八十五年度臺非字第一○○
    號、八十六年度臺上字第三一三三號判決意旨參照之）。本
    案被告縱有多次前科，然本院定被告應執行之刑既未達有期
    徒刑一年，顯無從依竊盜犯贓物犯保安處分條例之規定，令
    被告入勞動處所強制工作，附此敘明。
四、至被告偽造之信用卡簽帳單特約商店存根聯，業經被告提出
    交予上開珠寶店而非屬被告所有，惟其上持卡人簽名欄內所
    偽造之「乙○○」署押一枚，應依刑法第二百十九條規定，
    不問屬於犯人與否，宣告沒收之。至信用卡簽帳單持卡人存
    根聯一張，係被告所有因犯罪所生之物，雖未扣案，惟亦無
    證據足證業已滅失，爰依刑法第三十八條第一項第三款之規
    定宣告沒收之。
據上論斷，應依刑事訴訟法第二百七十三條之一第一項、第二百
九十九條第一項前段，刑法第三百二十條第一項、第二百十六條
、第二百十條、第三百三十九條第一項、第五十五條、第四十七
條第一項、第五十一條第五款、第二百十九條、第三十八條第一
項第三款，刑法施行法第一條之一第一項、第二項前段，判決如
主文。
本案經檢察官郭瑜芳到庭執行職務
中　　華　　民　　國　　96　　年　　3　　 月　　26　　日
　　　　　　　　　刑事第九庭  法　官　黃紹紘
以上正本證明與原本無異。
如不服本判決，應於判決送達後十日內，向本院提出上訴狀（應
抄附繕本）。告訴人或被害人如對於本判決不服者，應具備理由
請求檢察官上訴，其上訴期間之計算係以檢察官收受判決正本之
日期為準。
  　　　　　　　　　　　　    書記官　陳靜君
中　　華　　民　　國　　96　　年　　3　　 月　　26　　日
附錄本案論罪科刑所犯法條全文
刑法第二百十條
偽造、變造私文書，足以生損害於公眾或他人者，處五年以下有
期徒刑。
刑法第二百十六條
行使第二百十條至第二百十五條之文書者，依偽造、變造文書或
登載不實事項或使登載不實事項之規定處斷。
刑法第三百二十條
意圖為自己或第三人不法之所有，而竊取他人之動產者，為竊盜
罪，處五年以下有期徒刑、拘役或五百元以下罰金。
意圖為自己或第三人不法之利益，而竊佔他人之不動產者，依前
項之規定處斷。
前二項之未遂犯罰之。
刑法第三百三十九條
意圖為自己或第三人不法之所有，以詐術使人將本人或第三人之
物交付者，處五年以下有期徒刑、拘役或科或併科一千元以下罰
金。
以前項方法得財產上不法之利益或使第三人得之者，亦同。
前二項之未遂犯罰之。
